臺灣新竹地方法院民事小額判決  
111年度竹小更一字第1號
原      告  陳士豪  
被      告  陳盈順  
上列當事人間損害賠償事件，本院判決如下：
    主  文
原告之訴駁回。
訴訟費用由原告負擔。
    爭執事項之理由要領
一、按原告之訴，依其所訴之事實，在法律上顯無理由者，法院
    得不經言詞辯論，逕以判決駁回之。民事訴訟法第249條第2
     項第2款定有明文。所謂原告之訴，依其所訴之事實，在法
    律顯無理由者，係指依原告於訴狀內記載之事實觀之，在法
    律上顯然不能獲得勝訴之判決者而言。有最高法院62年台上
    字第854號判例可資參照。核其立法意旨，即在由法院依個
    案審認原告所訴之事實，有在法律上顯無理由時，得據以不
    經言詞辯論程序，逕以判決駁回原告之訴，妥速審結，以免
    當事人之勞力、時間、費用之訟累。第按，人格權受侵害時
    ，得請求法院除去其侵害；有受侵害之虞時，得請求防止之
    。前項情形，以法律有特別規定者為限，得請求損害賠償或
    慰撫金。民法第18條定有明文。所謂人格權，係以人格為內
    容之權利，以體現人性尊嚴價值之精神利益為其保護客體，
    乃個人所享有之私權，即關於生命、身體、名譽、自由、姓
    名、身分及能力等權利（立法理由參照）（最高法院106年
    度台上字第2677號判決要旨參照）。易言之，人格權受損害
    者，以法律有特別規定者為限，始得請求損害賠償或慰撫金
    ，如民法第194條、第195條。
二、本件原告起訴係主張原告於110年8月23日下午2時57分騎乘M
    DH-6035號機車行經新竹市○○街00號前，發現前方機車行駛
    於車道中間偏右，該機車右前方及左後方亦有機車，而被告
    則緊跟原告後方行駛。此時前面路邊有一行人正將機車從停
    車格遷出車道。原告於2時57分2秒發現前方機車開始向左閃
    躲，原告也於2時57分3秒閃避而過。原告發現此路況及反應
    時間僅1到2秒的時間需做出閃避反應，而被告緊跟在後，明
    知路況又故意檢舉，被告自己駕駛的車輛也有明顯的向左偏
    移，由照片所示之車道線距離明顯看出，為何只能自己閃車
    ，而不允許其他用路人閃車，明顯違反道路路況突發事件閃
    避原則，明知突發路況卻又故意檢舉（按違反道路交通管理
    處罰條例第42條、第48條第1項第2款之行為），是否有違其
    良知等其他侵權行為，爰依侵權行為請求被告賠償精神損失
    新臺幣（下同）5,000元。
三、查對於違反本條例之行為者，民眾得敘明違規事實或檢具違
    規證據資料，向公路主管或警察機關檢舉。民國103年6月18
    日修正之道路交通管理處罰條例第7-1條定有明文。甚且，1
    10年12月12日再修正之道路交通管理處罰條例第7-1條第1項
    第4、9款亦規定民眾對於違反道路交通管理處罰條例第42條
    、第48條第1項第2款之行為者，得敘明違規事實並檢具違規
    證據資料，向公路主管或警察機關檢舉。據此，被告以原告
    違反道路交通管理處罰條例第42條、第48條第1項第2款之行
    為，而向警察機關檢舉，自無何因故意或過失不法侵害原告
    權利之侵權行為可言。至原告是否有可免為處罰之事由，則
    非被告所能置喙。況縱然被告之行為侵害原告之權利，亦非
    侵害原告之人格權，揆諸前揭規定及說明，原告亦不得請求
    賠償精神上之損害。從而，原告請求被告賠償精神上之損害
    5,000元，即顯屬無據。
四、綜上，本件原告之訴，本院審認依其所訴之事實，在法律上
    確顯然毫無理由，且依其起訴所主張之情形，亦顯然無從補
    正，爰依首揭規定，不經言詞辯論，逕以判決駁回原告之訴
    。
中    華    民    國   111    年    5     月     5    日
                  新竹簡易庭    法  官  汪銘欽
以上正本係照原本作成。
如對本判決上訴，非以其違背法令為理由不得為之，且須於判決
送達後二十日內以上訴狀記載上訴理由向本院提出上訴狀。如委
任律師提起上訴者，應一併繳納上訴審裁判費。
中    華    民    國   111    年    5     月     5    日
                                書記官  周育瑜
附錄：
一、民事訴訟法第436條之18第1項：
    （小額訴訟程序）判決書得僅記載主文，就當事人有爭執事
    項，於必要時得加記理由要領。
二、民事訴訟法第436條之24第2項：
    對於小額程序之第一審裁判上訴或抗告，非以其違背法令為
    理由，不得為之。
三、民事訴訟法第436條之25：
    上訴狀內應記載上訴理由，表明下列各款事項：
    (一)原判決所違背之法令及其具體內容。
    (二)依訴訟資料可認為原判決有違背法令之具體事實。